497Edepot - Archives communales déposées de Tavey
Archives Départementales de la Haute-Saône
Série Edepot
ARCHIVES COMMUNALES DEPOSEES. ARCHIVES DES INTERCOMMUNALITES.
497Edepot - Archives communales déposées de Tavey
1684-1941
497Edepot1-31
Archives Départementales de la Haute-Saône 14B rue Miroudot St Ferjeux 70000 VESOUL
COMMUNE DE TAVEY
Anciennement, Tavey ou Tavel était co-paroisse protestante de Byans et Laire (Doubs), et dépendait de la paroisse d'Héricourt. Il y avait une paroisse catholique. Sources complémentaires aux Archives Départementales de la Haute-Saône: B 3051, élections des échevins et banvards dans la communauté de Tavey (1734-1789). B 3052 et 3499, biens communaux, procédures civiles et criminelles concernant des habitants de Tavey (1730-1785). B 9408, règlements de bois pour Tavey (1710-1788. C 253, rôles et répartements des impositions dans la commmunauté de Tavey (1729-1790). E 278 à 281, seigneurie d'Héricourt, paroisse de Tavey (1342-1792). E 484 et 485, seigneurie d'Héricourt, communauté de Tavey (1566-1779). E 905, plans communaux de Tavey (XVIII° siècle). G 181, vente d'une pièce de terre à Tavey, appartenant à Frédéric, comte de Montbéliard (1585); idem appartenant à Pierre Ryetet (1591); procès entre l'administrateur de la cure de Tavey et le prince de Montbéliard, au sujet de la perception des dîmes (1699-1718). H 600, titres des droits de l'abbaye de Luxeuil sur le village de Tavey (IX°-XVIII° siècles) 110 E dépôt 3, registre de la paroisse luthérienne de Byans (1673-1801). 579 E dépôt 1, registre de la paroisse luthérienne de Vyans (1616-1706). P 433 et 433 bis, archives des paroisses protestantes déposées aux Archives Municipales de Montbéliard.
Modalités d'entrée
Dépôt du 01/01/1962
Dernier ajout le 01/03/2007
Archives publiques
Sommaire
ARCHIVES ANCIENNES
FINANCES, IMPOTS (1684-1755)
497 Edepot 6
BIENS COMMUNAUX - VOIRIE (1690-1774)
497 Edepot 7
JUSTICE (1708)
497 Edepot 8
CULTES - INSTRUCTION PUBLIQUE (1684-1900)
497 Edepot 1-5, 497 Edepot 9
ARCHIVES MODERNES
ADMINISTRATION GENERALE DE LA COMMUNE (1790-1913)
497 Edepot 10-12, 497 Edepot 14-16
ETAT - CIVIL (...)
497 Edepot 17
POPULATION - AGRICULTURE (1872-1920)
497 Edepot 18
CONTRIBUTIONS (1811-1911)
497 Edepot 13, 497 Edepot 19
AFFAIRES MILITAIRES (1843-1915)
497 Edepot 20
POLICE - HYGIENE PUBLIQUE - JUSTICE (1818-1924)
497 Edepot 21
ELECTIONS ET PERSONNEL (1832-1931)
497 Edepot 22-23
FINANCES DE LA COMMUNE (1809-1899)
497 Edepot 24-25
EDIFICES COMMMUNAUX (1790-1913)
497 Edepot 26
BIENS ET BOIS COMMMUNAUX (1843-1941)
497 Edepot 27
VOIRIE (1824-1931)
497 Edepot 28
CULTES (1886-1921)
497 Edepot 29
ASSISTANCE ET PREVOYANCE (1853-1904)
497 Edepot 30
SPORTS ET TOURISME (1912-1930)
497 Edepot 31
- ARCHIVES ANCIENNES
  - FINANCES, IMPOTS
    - Extrait du dénombrement des fonds du territoire de Tavey (avril 1684). Reconnaissance des droits du prince de Montbéliard sur le territoire de Tavey (1755)., 1684-1755; 497 Edepot 6; CC1
      Communicabilité
      Communicable
      Thesaurus historique:
      arpentement
      Noms géographiques:
      TAVEY
  - BIENS COMMUNAUX - VOIRIE
    - Supplique aux paroissiens de Tavey, afin de réparer rapidement le toit de l'église, endommagé par la grêle (février 1774). Ordonnances obligeant les luthériens de Tavey, Byans et Laire à participer au paiement d'une cloche pour l'église paroissiale de Tavey (mai, octobre 1690). Ordonnance pour obliger les luthériens de Tavey à balayer les rues pour la procession de la Fête-Dieu (juin 1733)., 1690-1774; 497 Edepot 7; DD1
      Thesaurus administratif:
      EDIFICE CULTUEL; VOIE COMMUNALE
      BYANS; LAIRE; TAVEY
  - JUSTICE
    - Déclaration du Roi concernant les femmes qui cèlent leur grossesse (25 février 1708, imprimé)., 497 Edepot 8; FF1
      JUSTICE
  - CULTES - INSTRUCTION PUBLIQUE
    - Registre de la paroisse catholique de Tavey et dépendances, Byans, Chagey, Coisevaux, Couthenans, Héricourt, Issans (Doubs), Laire (Doubs), Luze, Raynans (Doubs), Saint-Valbert-lès-Héricourt, Trémoins, Verlans, Vyans: sur le premier feuillet, Pierre Menestrier, doyen de Granges, curé de Saulnot et administrateur de Tavey, signale que le culte catholique vient d'être rétabli à Tavey (1684); baptêmes (1685-avril 1696, un acte de mai 1705, septembre 1696-juin 1706, un acte de juin 1703, octobre 1706-janvier 1737); donation par l'abbé, prince de Murbach et de Lure, à l'église de Tavey dédiée à Saint-Germain, d'un grand retable avec peintures et sculptures (1759); sépultures (1685-1736, acte de sépulture d'un soldat trouvé assassiné en 1735); mariages (1684-1730); à la fin du registre et à l'envers: actes d'abjuration de la religion luthérienne (1702, 1723); liste des "habitants qui ont payé leur reconnue" à la commune de Tavey (1837-1843). [Le rapport de l'archiviste dans Délibérations du conseil général du département de la Haute-Saône (Vesoul, août 1888, p. 246) signale la présence de registres paroissiaux à Tavey depuis 1635]. LACUNE EN CE QUI CONCERNE LES MARIAGES POUR LES ANNEES 1730 A 1736. 1 registre sans couverture., 1684-1843; 497 Edepot 1; GG1
      Support de substitution
      Cote 5Mi11R54
      Non communicable physiquement
      Raison: Document microfilmé
      REGISTRE PAROISSIAL
      registre paroissial
      BYANS; CHAGEY; COISEVAUX; COUTHENANS; HERICOURT; ISSANS; LAIRE; LUZE; RAYNANS; SAINT-VALBERT; TAVEY; TREMOINS; VERLANS; VYANS-LE-VAL
      Noms de personnes:
      MENESTRIER (Pierre)
    - Registre de la paroisse catholique de Tavey et dépendances: baptêmes, mariages, sépultures (janvier 1737-mars 1753). Parmi ces actes, il faut remarquer: le baptême de Jeanne-Baptiste, fille de Jean Jaccottey, maître de poste à Tavey et de Jeanne-Baptiste Rossel (11 août 1737); le décès de maître Henri Senicler, de Tavey, "potier en terre" (1er février 1739); le décès de Marie-Etienne-Joseph Busson, de Granfontaine (Doubs), prêtre curé de Tavey (23 février 1748). 1 registre relié., 1737-1753; 497 Edepot 2; GG2
      BUSSON (Marie-Etienne-Joseph); JACCOTTEY (Jean); JACCOTTEY (Jeanne-Baptiste); ROSSEL (Jeanne-Baptiste); SENICLER (Henri)
    - Registre de la paroisse catholique de Tavey et dépendances: extrait imprimé de l'ordonnance royale relative à la tenue des registres; baptêmes, mariages, sépultures (1750-juin 1762). Dans ce registre, il faut remarquer les actes d'abjuration de la religion luthérienne de Jean-Georges Mestin, de Laire, en présence de Jean Jaccottey, maître de poste, et de Charles-Eugène Sirebon, avocat en parlement et bailli d'Héricourt (2 juin 1754) et de Jean-Pierre Julliard, de Tavey (extrait des registres de Danjoutin, 12 septembre 1755). 1 cahier sans couverture., 1750-1762; 497 Edepot 3; GG3
      DANJOUTIN; TAVEY
      JACCOTTEY (Jean); JULLIARD (Jean-Pierre); MESTIN (Jean-Georges); SIREBON (Charles-Eugène)
    - Registre de la paroisse catholique de Tavey et dépendances: baptêmes, mariages, sépultures (septembre 1762-janvier 1770). [ce registre a été retrouvé à la cure de Tavey en 1962]. 1 cahier sans couverture., 1762-1770; 497 Edepot 4; GG4
    - Registre de la paroisse catholique de Tavey et dépendances (1770-1791), continué en registre de catholicité (1837-1900). [ce registre a été retrouvé en 2006]. 1 registre., 1770-1900; 497 Edepot 5; GG5
      ETAT CIVIL
    - Contributions co-paroissiales de Tavey, Byans et Laire pour le maître d'école (1765, 1766, 1768)., 1765-1768; 497 Edepot 9; GG6
      VIE RELIGIEUSE; VIE SCOLAIRE
- ARCHIVES MODERNES
  - ADMINISTRATION GENERALE DE LA COMMUNE
    - Délibérations du conseil municipal (1790-an III, 2 ordres de route, 1836, 1838; 1806-1830: 2 cahiers)., 1790-1830; 497 Edepot 10; D1
      CAHIER; DELIBERATION
      CONSEIL MUNICIPAL
    - Registre de délibérations du conseil municipal., 1830-1842; 497 Edepot 11; D2
      REGISTRE; DELIBERATION
    - Registre de délibérations du conseil municipal., 1842-1865; 497 Edepot 12; D3
    - Registre de délibérations du conseil municipal., 1865-1902; 497 Edepot 14; D4
    - Registre de délibérations du conseil municipal., 1902-1913; 497 Edepot 15; D5
    - Arrêtés municipaux (1790-an II, 1805-1835, 2 cahiers dont 1 sans couverture). Répertoire des actes soumis à l'enregistrement (1827-1913)., 1790-1913; 497 Edepot 16; D6
      ARRETE DU MAIRE; REPERTOIRE
  - ETAT - CIVIL
    - Extraits d'actes d'état-civil envoyés par d'autres communes en vue de transcription ou de mention: naissances (1812-1837, 1914, 1932); décès (1812-1849); consentements et publications de mariage (an IX-1889)., 497 Edepot 17; E1
  - POPULATION - AGRICULTURE
    - Mouvement annuel de la population (1902-1904). Dénombrement quinquennal: listes nominatives (1896, 1906). Statistiques annuelles agricoles (1872, 1888-1890, 1898, 1903, 1906-1914, 1920). Statistique décennale (1882)., 1872-1920; 497 Edepot 18; F1
      Cote 6Mi143
      DENOMBREMENT DE LA POPULATION
      AGRICULTURE; RECENSEMENT DE POPULATION
  - CONTRIBUTIONS
    - Atlas cadastral de Tavey., 1826; 497 Edepot 13; G1
      REGISTRE; PLAN CADASTRAL
      CADASTRE
    - Répartition du produit des contributions directes (1872). Avertissements délivrés par le directeur des contributions directes (1909-1911). Suspension du percepteur (1811)., 1811-1911; 497 Edepot 19; G2
      FISCALITE
  - AFFAIRES MILITAIRES
    - Exemption (1853, 1862-1863). Secours à une famille de militaire mort à l'armée d'Orient (1857). Demande de congé (1857). Avis d'inscription des classes 1862-1935. Ordre de comparaître devant le conseil de révision (1863-1866). Ordre de route (1915), notification (1867) [voir 497 E dépôt 10/D 1, deux ordres de route, 1836, 1838]. Extrait des registres matricules (1902). Armée territoriale: avis d'inscription des classes 1856 à 1864. Guerre de 1870. Réquisition pour l'armée prussienne (1871). Garde nationale. Bulletins individuels (s. d.). Etats nominatifs (1868). Tableaux de recensement (1843). Sapeurs-pompiers. Acquisition d'une pompe à incendie (1861)., 1843-1915; 497 Edepot 20; H1
      CONSCRIPTION; GUERRE; SAPEUR POMPIER
      garde nationale
  - POLICE - HYGIENE PUBLIQUE - JUSTICE
    - Police locale. Règlement de police: arrêté municipal (1843), correspondance (1818). Sinistres: état (1890), état des déclarations (1893), compte-rendu d'un incendie (s. d.). Fête patronale: adjudications (1912-1913, 1922-1924). Police générale. Correspondance concernant un passeport pour l'intérieur (1831). Etrangers: registre d'immatriculation (1894-1906), demande de naturalisation (1906). Hygiène publique et salubrité. Epizootie, fièvre aphteuse: arrêtés préfectoraux (1896). Demande d'autorisation de vendre du pétrole (1921). Justice: listes générales du jury (1833, 1853)., 1818-1924; 497 Edepot 21; I1
      ARRETE DU MAIRE; LISTE NOMINATIVE
      ETRANGER; JURY D'ASSISES; POLICE; PROTECTION SANITAIRE DU CHEPTEL
  - ELECTIONS ET PERSONNEL
    - Listes électorales et de scrutin (1832, 1852-1931, incomplet)., 1832-1931; 497 Edepot 22; K1
      LISTE ELECTORALE
      ELECTEUR
    - Pétition pour demander la dissolution de l'assemblée nationale (s. d., époque révolutionnaire). Elections municipales (1840-1912), élections législatives (1857-1914), élections au conseil d'arrondissement (1861-1913), au conseil général (1864-1913), vote sur le plébiscite (1870), élections sénatoriales (1876-1904): procès-verbaux. Chambre de commerce: listes électorales (1908-1921). Personnel communal. Garde-champêtre, remplacement (1832). Pâtre, nomination (1862)., 1832-1921; 497 Edepot 23; K2
      PROCES-VERBAL D'ELECTION
      ELECTION CANTONALE; ELECTION LEGISLATIVE; ELECTION MUNICIPALE; ELECTION SENATORIALE; PERSONNEL
  - FINANCES DE LA COMMUNE
    - Comptes de gestion (1809, 1811-1814, 1826, 1830, 1838, 1841-1868, 1877-1878, 1893-1894, 1898-1899)., 1809-1899; 497 Edepot 24; L1
      COMPTE DE GESTION
      FINANCES COMMUNALES
    - Comptes d'officiers municipaux (an VI, an X, an XIII). Budgets (1816-1870). Pièces diverses de comptabilité (1811, 1862, 1919, 1922). Délibérations pour le règlement des recettes et dépenses (1856-1867)., An VI-1922; 497 Edepot 25; L2
      BUDGET
  - EDIFICES COMMMUNAUX
    - Fontaine, requête pour le transfert de la grande fontaine (1790); construction de bassins et conduite d'eau: devis (1822); réparations et malfaçons (1852-1853); aménagement: marché avec l'entrepreneur (1913); acquisition de droits de servitude sur des récipients et conduite d'eau de la fontaine (1847). Accident mortel suite à une querelle, au sujet des déblais de la fontaine (1844). Presbytère, réparations de l'ancienne maison du maître d'école pour servir de presbytère (1813). Eglise, réparations: marché (1846). Cimetière, projet de construction et réparations à l'ancien presbytère: cahier des charges (1910)., 1790-1913; 497 Edepot 26; M1
      CIMETIERE; EDIFICE CULTUEL; PRESBYTERE
  - BIENS ET BOIS COMMMUNAUX
    - Biens communaux. Achat, échange (1900-1901), amodiations (1855-1941). Bois communaux. Location de la chasse (1843-1922), ventes de bois (1848-1869). Droits divers. Amodiations des boues des fontaines (1871-1913)., 1843-1941; 497 Edepot 27; N1
      BAUX RURAUX; BOIS
  - VOIRIE
    - Voirie urbaine. Alignement (1838, 1855); construction d'aqueducs (1854, 1913). Petite voirie. Chemins vicinaux, réparations (1816, 1905), acquisitions de terrains (1824-1907, 1931), tableau général des chemins (1830), élagage du bois longeant le chemin allant à Byans (1867). Créations de ressources (1889, 1891)., 1824-1931; 497 Edepot 28; O1
      CHEMIN RURAL; RESEAU ROUTIER; VOIE COMMUNALE
  - CULTES
    - Guide pratique pour le bon entretien de la lampe du Saint-Sacrement (s. d., 1886 ?, brochure). Retrait par la commune d'un verger et d'un jardin au desservant catholique de la paroisse (1904-1906, plans). Difficultés entre la commune et l'association paroissiale de l'église évangélique luthérienne d'Héricourt, au sujet de réparations à faire à l'église de Tavey (1906-1908). Séparation de l'église et de l'état: attribution des biens de la fabrique (1911, 1921)., 1886-1921; 497 Edepot 29; P1
      VIE RELIGIEUSE
      HERICOURT; TAVEY
  - ASSISTANCE ET PREVOYANCE
    - Secours pour extrême misère (1853). Etat des indigents (s. d.). Liste des habitants charitables (1854). Médecine gratuite, organisation (1859-1868), listes nominatives des indigents (1867-1895). Commission administrative du bureau d'assistance: nomination des membres (1894-1904)., 1853-1904; 497 Edepot 30; Q1
      LISTE NOMINATIVE
      PROTECTION SOCIALE
  - SPORTS ET TOURISME
    - Société de tir. Concession d'un terrain (1912, 1930)., 497 Edepot 31; R1
      LOISIR